【裁判字號】    98,易,3136
【裁判日期】    990305
【裁判案由】    著作權法
【裁判全文】
臺灣板橋地方法院刑事判決              98年度易字第3136號
公  訴  人  臺灣板橋地方法院檢察署檢察官
被      告  丙○○
選任辯護人  林月雪律師
            江鶴鵬律師
被      告  甲○○
上列被告等因違反著作權法案件，經檢察官提起公訴（98年度偵
字第7101、7791號）及移送併辦（98年度偵字第9671號），本院
判決如下：
    主  文
丙○○共同犯著作權法第九十一條之一第三項前段之散布侵害著
作財產權之光碟罪，累犯，處有期徒刑壹年貳月。違法重製「花
田少年史」光碟貳片、「老天爺啊！給我愛」光碟陸片、「料理
新人王」光碟貳片，均沒收。
甲○○共同犯著作權法第九十一條之一第三項前段之散布侵害著
作財產權之光碟罪，處有期徒刑陸月，如易科罰金，以新台幣參
仟元折算壹日。違法重製「花田少年史」光碟貳片、「老天爺啊
！給我愛」光碟陸片、「料理新人王」光碟貳片，均沒收。
    事  實
一、丙○○前因違反著作權法案件，經本院以96年度簡上字第
    547 號判處有期徒刑1 年，減刑為有期徒刑6 月確定，於民
    國96年11月19日徒刑易科罰金執行完畢。詎猶不知悔改，與
    配偶乙○○（未經起訴）、友人甲○○均明知日本動畫「花
    田少年史」視聽著作為齊威國際多媒體股份有限公司（以下
    簡稱齊威公司）享有在臺灣地區VCD 、DVD 、錄影帶重製權
    之著作財產權之專屬授權；韓國電視劇「老天爺啊！給我愛
    」視聽著作為晶偉股份有限公司（以下簡稱晶偉公司）享有
    在臺灣地區DVD 重製權之著作財產權之專屬授權；日本電視
    劇「料理新人王（日文片名："Bambi no !"或" 料理新鮮人
    " ）」視聽著作為昇龍數位科技股份有限公司（下稱昇龍公
    司）享有在臺灣地區DVD 重製權之專屬授權之著作財產權，
    竟基於明知係侵害著作財產權之光碟重製物而散布之犯意連
    絡，自97年10月間起至同年11月間，由丙○○、乙○○利用
    其等申辦之「lovegba 」帳號連結電腦連結網際網路，在
    PChome露天拍賣網站上經營賣場，刊登販賣盜版「花田少年
    史」、「老天爺啊！給我愛」、「料理新人王」等視聽著作
    光碟片之廣告，並由甲○○提供其申用之中國信託商業銀行
    帳號000000000000號（起訴書誤載為0000 0000000000 號）
    ，供買家以匯款方法交付價金後，再將盜版「花田少年史」
    、「老天爺啊！給我愛」、「料理新人王」光碟片寄交買家
    ，以此方式共同散布盜版光碟片牟利，侵害齊威公司、晶偉
    公司及昇龍公司之著作財產權。嗣因齊威公司、晶偉公司、
    昇龍公司職員在上揭網路賣場分別購得丙○○、乙○○及甲○○共同販賣之「花田少年史」光碟2 片、「老天爺啊！給
    我愛」光碟6 片、「料理新人王」光碟2 片，發現均係盜版
    品，報警處理，始悉上情。
二、案經齊威公司訴由內政部警政署保安警察第二總隊第一大隊
    第二中隊報告、晶偉公司訴由臺北縣政府警察局瑞芳分局移
    送臺灣板橋地方法院檢察署檢察官偵查起訴及移送併辦。
    理  由
一、訊據被告丙○○固不否認曾與乙○○申設、使用上揭「
    lovegba 」帳號，惟矢口否認有何上揭犯行，辯稱：起訴書
    所指被告丙○○涉犯部分，均係乙○○所為，被告丙○○並
    不知情，亦未參與。乙○○已前往板橋地檢署自首，昨日（
    按指99年1 月15日準備程序前1 日）晚上才告知伊此事，伊
    聽了也很生氣，伊不知道該怎麼說，本件都是乙○○一人做
    的，乙○○當時曾經與伊一起去大陸，所以雖然伊在大陸地
    區期間，「lovegba 」這個帳號也變成也在大陸登錄，但實
    際上，伊是在大陸地區學習修理手機，這是乙○○登錄的情
    形，伊當時也很奇怪為什麼伊的帳號會被他人使用，伊和乙○○95年3 月結婚迄今，乙○○也知道伊在96年間曾經因著
    作權案件遭判決確定，「lovegba 」這個帳號原先也是乙○○申請的，伊只是偶而借來買樂高玩具，只有伊和乙○○知
    道這個帳號的密碼，乙○○和甲○○有聯繫，因為伊、乙○○和甲○○有合作手機買賣的生意，乙○○和甲○○聯繫應
    該滿頻繁的，他們經常都透過手機在聯繫，聯繫的內容伊不
    清楚，都是叫貨、手機維修的事項，還有先前賣衣服、包包
    的聯繫事宜，因為「小興」即甲○○原先是在士林夜市賣包
    包的，因為伊和「小興」是好朋友，所以乙○○和甲○○也
    很要好，伊也沒有向甲○○借用任何的帳戶，伊不清楚乙○○有無向甲○○借用任何帳戶，乙○○在97年8 月8 日生完
    小孩，做完月子剛失業，在97年10月中旬跟伊一起到大陸，
    在97年11月18日回到臺灣地區○○○○○道乙○○如何能夠
    以「lovegba 」該帳戶作那麼頻繁的登錄云云；至被告甲○○固不否認曾提供上揭中信商銀帳號，供乙○○從事網拍，
    惟矢口否認有何上揭犯行，辯稱：伊均不知情，本件不是伊
    做的，「lovegba 」這個帳號不是伊的，伊沒有印象，伊和
    乙○○之間是朋友關係，和被告丙○○是同學，伊和丙○○
    是大學時認識，因為當時丙○○就是伊的學伴，起訴書所載
    中國信託商業銀行的帳戶是伊借給乙○○的，是在前年即97
    年時借給乙○○，因為乙○○說她在雅虎奇摩賣衣服，因為
    她有很多的拍賣項目、賣場，但雅虎奇摩一個人只能登記一
    個帳號，所以才跟伊借上開中信商銀的帳戶及身分證字號進
    行雅虎拍賣，伊除了借乙○○上開帳戶及身分證字號外，就
    只是好朋友而已，如果丙○○、乙○○到士林都會來找伊，
    大概兩、三個月到半年之間會有一次，因為伊在士林擺地攤
    ，他們到士林夜市就會去找伊，伊在退伍之後有向跟乙○○
    、丙○○他們進手機來賣，就是在97年9 、10月的時候，除
    此之外沒有其他的來往，也沒有任何的金錢的往來，伊將帳
    戶及身分證字號借給乙○○之後，就都由她自己去處理，伊
    是在收到警察要求說明的通知的時候知道乙○○用伊上開帳
    戶從事不法用途，就是在98年1 月中的事情，因為伊一收到
    通知就打電話問乙○○，乙○○說沒有關係，這是別人陷害
    她的，她叫伊不要放在心上，她叫伊去掛失，伊就去銀行掛
    失，該帳戶除了用提款卡提款之外，尚可以存款簿和印章提
    領現金，但伊並沒有用存簿和印章去領錢，伊只有將提款卡
    交給乙○○，伊將提款卡交給乙○○時，帳戶內剩下沒幾百
    元，掛失時應該有新台幣（下同）2 萬2 左右，因為那是伊
    舅舅租房子給別人的房租，所以伊沒有還給乙○○，伊不知
    道那個帳戶裡面還有錢是乙○○的，伊先前在警詢、偵查中
    都有說謊，因為乙○○教伊這樣說就沒有伊的事，因為實在
    讓伊太困擾了，所以伊才決定把事情講出來，乙○○不是教
    伊很仔細的去說謊，她只告訴伊可以去掛失，但伊一但用謊
    言去搪塞，就會用更多的謊話去圓謊，所以導致伊關於該帳
    戶有無提領之部分前後說法不一致，因為伊沒有遇過這樣的
    事情，所以對於與案情無關的部分伊也說謊，因為乙○○先
    前拜託伊不要講，她說沒有伊的事情，伊在警詢時稱伊和丙○○不認識是因為乙○○之前叫伊一概否認，伊當時也覺得
    很奇怪、納悶，認為這種事情不可能查不到伊和丙○○的關
    係，伊不知道乙○○在賣盜版光碟，伊也沒有從中謀取利益
    ，伊和乙○○也沒有金錢的往來，都是乙○○和丙○○到士
    林時和伊見面，除此之外，並沒有其他聯絡。伊是和丙○○
    合作手機的生意，手機主要是乙○○在經營，但和伊接洽的
    都是丙○○，因為伊都是和丙○○聯絡，比如伊要拿貨也是
    到台北郵局和丙○○見面，其他就只有伊要給付他們貨款時
    ，伊會打電話給乙○○，因為他們很忙，所以伊只有簡短的
    告知她貨款已經匯進去云云。惟查：
  (1)被告上揭犯行，有證人甲○○於審理中之證述、證人林妏霞
    於偵查中之證述、被告丙○○、甲○○之供述、被告甲○○
    中國信託商業銀行開戶資料1 份。扣案盜版「花田少年史」
    光碟2 片、盜版「老天爺啊！給伊愛」光碟6 片、盜版「料
    理新鮮人」光碟2 片、、PChome露天拍賣網站lovegba 帳號
    申請及登入資料、拍賣網頁資料、被告丙○○出境資料、被
    告甲○○中國信託商業銀行存摺正反面及交易明細影本、匯
    款單據1 紙、盜版光碟片蒐證資料4 頁、蒐證相片2 件、行
    政院新聞局錄影節目審查合格證明書、專屬授權書、昇龍公
    司發行之正版品資料、被告丙○○、甲○○及乙○○出入境
    資料可資佐證（被告等暨辯護人就上揭證據均同意作為證據
    ，本院經核並無不適當之情況，認應得作為證據）。
  (2)被告等固辯稱：本案係乙○○一人所為云云，證人乙○○亦
    證稱：上開拍賣帳號的盜版光碟均是伊去大陸那個月在賣的
    ，因為丙○○先前被抓過，所以他知道不能賣，丙○○不知
    道伊在賣盜版光碟，他以為伊只有在賣衣服、飾品，而伊當
    時確實也有在賣衣服、飾品。伊向甲○○借得上揭帳戶提款
    卡，是跟甲○○說伊是用來網拍用的，因為伊說不希望買家
    知道都是同一個賣家，所以要用不同的銀行帳戶接受匯款，
    甲○○也沒有想很多就借給伊，那個銀行帳戶只有伊在用。
    伊跟甲○○借銀行帳戶，並沒有告訴丙○○，因為伊怕丙○○知道伊去大陸時，賣盜版光碟又使用這種銀行帳戶他會不
    同意等情（99年2 月5 日審判筆錄）。然證人乙○○證稱：
    本案盜版光碟之來源是伊人在大陸，走在路邊就有這種盜版
    光碟在賣，賣出去再去街上買就可以，不需要成本，在路邊
    買，是一片光碟一片光碟在計算的，一片光碟是人民幣4 至
    5 元，伊確定網購客戶要什麼東西之後，伊就會出去逛街，
    去街上找賣盜版光碟的攤販，然後問他們有沒有，有就直接
    買，再回到住處請快遞過來收，如果沒有的話，他們都會去
    找，如果再找不到，伊就會回覆客戶沒有貨，因為那些攤販
    10分鐘就會回覆伊有沒有貨，快遞來之後，伊把盜版光碟裝
    進便利袋，填寫宅配通，就交給快遞人員送走，伊只要把光
    碟交給快遞人員，並把宅配通的單子寫好，其餘的快遞人員
    就會處理，所以裡面的泡棉紙是他們準備的，其餘的部分伊
    都不清楚，反正他們說一定會到客戶手上，伊當場以人民幣
    支付現金，郵資大約300 元。只要刊登好，有人確定下單，
    再寄給伊，如果有人只買一套，快遞費用伊沒有辦法負擔，
    伊會要求客戶多買幾套，買三套就免運費，三套的價錢約
    1000元，運費300 元就由伊負擔等情（同前審判筆錄），然
    依卷附盜版「花田少年史」之購買資料顯示，買方僅購買一
    套，商品金額為200 元，運費150 元，合計350 元（98年度
    偵字第7101號卷，第70至71頁），賣方「lovegba 」亦同意
    成交、出貨，另卷附「料理新鮮人」購買資料亦顯示買方僅
    購買一套，商品金額為200 元，運費150 元，賣方「lovegb
    a 」更稱：如能等候，11月20日寄出只要30元郵資、現在多
    給了120 元等交易對話內容（98年度偵字第9671號卷，第79
    至84頁），顯與證人乙○○所稱若買方僅買一套，伊將因無
    法負擔運費而不願交易等節不符；又證人乙○○經提示卷內
    收件信封時，竟稱不清楚為何信封上的寄件者地址、電話是
    寫臺北市○○○路31巷12號103 室及0000000000，或板橋郵
    政53-24 號信箱及0000 000000 的電話，更稱伊並非以上揭
    收件人收到之信封裝寄本案盜版光碟，而是在大陸地區用「
    便利袋」，由快遞來收，伊打電話給快遞公司，他們就會來
    收件並提供便利袋，並且會提供像宅配通的客戶資料表讓伊
    填，伊只要把光碟交給快遞人員，並把宅配通的單子寫好，
    就交由大陸地區快遞人員處理等情（同前審判筆錄），衡情
    大陸地區快遞人員並無虛設台灣地區寄件地址，再代為書寫
    信封裝袋之必要，證人乙○○既自稱為本案唯一行為人，親
    為網拍交易、與客戶線上對談、購買盜版光碟並寄送等行為
    ，就本案盜版光碟何以在寄達買家時有不同包裝、信封、地
    址等節，竟均稱不清楚；又僅短暫使用甲○○上揭帳戶，對
    於該帳戶於97年10月31日，即其於大陸地區期間，新登記聯
    絡地址為「lovegba ＠yahoo.com.tw」，竟稱想不起來係以
    何方式向中國信託商銀進行登記（同前審判筆錄）；至證人
    乙○○證稱知道丙○○先前因為著作權法而遭判刑，並執行
    完畢，以為在大陸的ＩＰ位置是查不到的，所以抱著僥倖的
    心態而從事同一違法行為，因為ＩＰ位置的名字不是甲○○
    的，與甲○○帳戶兩者是合不起來，而且甲○○人也不在大
    陸，所以認為不會被追查到，又稱雖認為在大陸上網不會被
    追查，還是使用他人的銀行帳號，是因為覺得這樣比較安全
    ，然又使用自己及丙○○申請的拍賣帳號，是因為想得太天
    真等情（同前審判筆錄），所稱因自認在大陸地區不會被查
    獲，而膽敢為違法行為，並使用與自己、丙○○有關之拍賣
    帳號，同時反又向友人甲○○借用帳戶，認為使用他人銀行
    帳戶接受匯款比較安全，不會被查獲等陳述，亦屬矛盾且悖
    於經驗。在在顯示其就所稱親自所為之事，證詞與卷內客觀
    事證諸多矛盾之處，均無從自圓其說，足認其證詞顯非無隱
    ，尚難逕信。
  (3)證人甲○○固證稱：上揭中國信託商銀帳戶是在97年10月份
    某日晚上的時候，乙○○當時到伊位於士林的皮包攤位找伊
    借銀行帳戶，她說她要拍賣衣服，伊問乙○○為何不用自己
    的銀行帳戶，她說她已經有用了自己的銀行帳戶，但是一個
    人只能用一個銀行帳戶，她問伊是否可以將銀行帳戶借給她
    ，伊問她伊會不會有事情，她說她不會害伊，伊有問乙○○
    是否會拿去作其他事情，因為人家跟別人借帳號，被借的人
    應該都會這樣質疑，她叫伊放心，乙○○說一個人只能用一
    個帳號而已，她的已經使用過了，並跟伊說申請拍賣帳戶的
    人要用自己的銀行帳戶，伊就當場將提款卡交給乙○○並把
    密碼告訴乙○○等情（同前審判筆錄）。然證人甲○○自稱
    已經31歲，學歷為大學畢業，且已從事數年買賣等商業行為
    （同前審判筆錄），顯具有相當社會歷練及生活常識，對於
    乙○○欲借用銀行帳戶接受匯款時，亦知應提出質疑，詢問
    是否會「有事」，然就乙○○所稱「申請拍賣帳戶的人要用
    自己的銀行帳戶」，卻未同時以甲○○名義申請拍賣帳戶乙
    節，竟渾然不覺其矛盾；又證人甲○○所稱「乙○○告知她
    已經有用了自己的銀行帳戶，但是一個人只能用一個銀行帳
    戶」及上開情節，與乙○○證稱：不清楚有無上開「一個人
    只能用一個銀行帳戶」之規定、向甲○○借用上揭中國信託
    商銀帳戶之過程、說詞、甲○○之反應、是否求證、提款卡
    使用情形、始末、次數、提款時間、地點等諸多情節（同前
    審判筆錄），均屬歧異；又被告甲○○供稱：98年1 月中伊
    一收到警局約詢通知就打電話問乙○○，乙○○說沒有關係
    ，這是別人陷害她的，她叫伊不要放在心上，她叫伊去掛失
    乙節（準備程序筆錄），與證人乙○○證稱：案發時伊說Ｉ
    Ｐ位置查不到，要甲○○不用擔心乙節（同前審判筆錄）亦
    屬歧異；證人甲○○所稱在警詢中，因為乙○○之要求而隱
    瞞認識丙○○，並隱瞞交付上揭中國信託商銀帳戶給乙○○
    使用的事情，因為乙○○跟伊說，只要這樣說伊就沒有事，
    雖然伊因為不講出帳戶的實際使用者，導致自己觸犯刑責，
    經警察移送檢察官偵查，但因乙○○叫伊這樣講，而伊已經
    說謊了，所以伊不得不配合她繼續說謊下去，因為乙○○是
    伊的好友，也是丙○○的太太、因為乙○○先前跟伊說沒有
    證據，叫伊不用擔心，伊從未向被告丙○○求證此事，是從
    收到起訴書時開始擔心，詢問律師後，那律師說伊這樣會害
    到自己，叫伊要劃清界線等情（同前審判筆錄），然就何以
    需隱瞞認識與案情無關之丙○○、為何已知涉犯刑案遭到調
    查，仍未向好友丙○○聯絡求證等節，仍無從自圓其說，又
    被告丙○○於警詢時即自承：與被告甲○○於警方搜索（按
    即98年1 月20日）後，曾私下聯絡並論及案情等情（98年度
    偵字第7101號卷，第11頁），亦見證人甲○○證詞仍有隱瞞
    ，而有欲蓋彌彰之嫌。是證人乙○○、甲○○於交互詰問及
    本院職權訊問過程中，屢見支吾其詞，難以自圓其說，其等
    證詞屢生矛盾歧異，具有嚴重瑕疵，又顯非因時隔久遠、記
    憶不清所致，無從通過詰問之檢驗，均已難採認。
  (4)依上揭情節所示，證人乙○○既自承以上揭帳號從事盜版光
    碟販賣行為，並能詳述本案動機、交易流程、取款等事項，
    其所稱參與本案犯行之證述，應屬可信，然證人乙○○就諸
    多交易事項等情節無從說明，顯然並非全盤瞭解、參與，業
    如前述，其非單獨犯案，已屬灼然，被告丙○○自承曾申辦
    、使用「lovegba 」網拍帳號，且僅有伊與乙○○知道該帳
    號密碼（準備程序筆錄），顯然就該帳號亦具有管領能力，
    且與乙○○為配偶，同時於案發期間出境、入境，於大陸地
    區時亦同住一址，關係密切，其為乙○○之共犯，已可認定
    ；至被告甲○○為丙○○、乙○○之共同友人，且自承三人
    有生意合作關係，已見前述，提供上揭銀行帳戶供丙○○、
    乙○○接受買家匯款，縱依其出借乙○○全權使用之辯詞以
    觀，被告甲○○既自稱曾懷疑乙○○用途，並知乙○○欲隱
    瞞真實金錢流向，且無從就商借帳戶之理由自圓其說，仍率
    予出借，已顯逾輕忽之程度，其提供帳戶時，就乙○○可能
    以該帳戶從事不法行為，已可認識，至少具有不確定故意，
    已可認定，再以被告甲○○自稱出借該帳戶予乙○○前，最
    末次提款係在97年10月8 日（同前審判筆錄），顯示該帳戶
    於出借乙○○時餘款約為4967元（同前偵查卷，第109 頁）
    ，再依該帳戶曾於97年12月6 日以提款卡提領19000 元至僅
    餘579 元，將蔡美玉於97年12月2 日匯入之12000 元租金一
    併提領，被告甲○○復辯稱該帳戶最後一筆提款始再次由其
    以存摺、印章臨櫃提款，於98年2 月6 日（恰為被告丙○○
    接受警詢前1 日、被告甲○○接受警詢前2 日）將該帳戶原
    有存款12584 元提領至僅餘584 元（同前偵查卷，第111 、
    302 頁）參互以觀，被告甲○○自承將該帳戶供乙○○使用
    期間所得款項均一併提領，且僅出借提款卡予乙○○，自己
    保留存摺、印章隨時使用，顯示其與乙○○於案發時間就該
    帳戶及其內款項均具有管領力，且將帳戶內匯入款項視為己
    有而加以提領使用，被告甲○○已從事接受買賣價金之販賣
    盜版光碟之構成要件行為，亦可認定，其與被告丙○○、乙○○既有上揭密切關係，且故意提供帳戶接受買家匯款並參
    與領款構成要件行為，與被告丙○○、乙○○具有犯意聯絡
    ，行為分擔，已屬灼然。
  (5)被告甲○○自承於警詢、偵查中曾為虛偽陳述；而被告甲○○自承與被告丙○○於大學時即認識，且為學伴（同前準備
    程序筆錄），顯然2 人自大學時已然熟識，被告丙○○於警
    詢時竟稱係經警方於98年1 月20日搜索後，與甲○○私下聯
    絡才知其本名（98年度偵字第7101號卷，第11頁），於偵查
    中仍稱：因為大學時不熟，警察講甲○○的姓名時，伊不知
    道就是有生意往來的「小興」，所以警詢時才說不認識云云
    （同前偵查卷，第301 頁），顯然仍圖圓謊，被告丙○○既
    稱自己對於本案案情毫無所悉，亦不知被告甲○○與本案有
    何關係、係遭矇騙利用，竟急於撇清雙方關係，亦有欲蓋彌
    彰之嫌。其等供述可信度均已有可疑，而其等於本院審理時
    之辯詞，既與卷附證據資料不符，亦難以證人甲○○、乙○○之證述為佐，業如前述，無非空言否認，仍難採認。
  (6)綜據前述，被告丙○○、甲○○於本院審理時所辯情節、證
    人甲○○、乙○○所證情節，均無從推翻前揭積極證據而建
    立合理懷疑，本案事證明確，被告二人犯行均堪認定，自應
    依法論科。
二、核被告丙○○、甲○○所為，均係犯著作權法第91條之1 第
    3 項、第2 項之明知係侵害著作財產權之重製光碟而散布罪
    。其等意圖散布而持有之低度行為，為散布之高度行為所吸
    收，不另論罪。被告2 人與乙○○間，有犯意聯絡與行為分
    擔，業如前述，應論以共同正犯。又按刑事法若干犯罪行為
    態樣，本質上原具有反覆、延續實行之特徵，立法時既予特
    別歸類，定為犯罪構成要件之行為要素，則行為人基於概括
    之犯意，在密切接近之一定時、地持續實行之複次行為，倘
    依社會通念，於客觀上認為符合一個反覆、延續性之行為觀
    念者，於刑法評價上，即應僅成立一罪。學理上所稱「集合
    犯」之職業性、營業性或收集性等具有重複特質之犯罪均屬
    之，例如經營、從事業務、收集、販賣、製造、散布等行為
    概念者（參照最高法院95年台上字第1079號判決）。從而，
    本件被告自97年10月間起至97年11月止所為多次散布前揭盜
    版光碟片之行為，具有不斷反覆實施之特性，故在行為概念
    上，應評價認係包括一罪之集合犯，僅論以一罪。移送併辦
    部分之被告等販賣盜版「料理新人王」光碟之事實，與被告
    上開經起訴並論罪部分，有集合犯之一罪關係，已如前述，
    為起訴效力所及，本院自應併予審究，附此敘明。被告丙○○前有如事實欄所述之犯罪前科與執行等情，此有卷附臺灣
    高等法院被告前案紀錄表可稽，其於5 年以內再故意犯本件
    有期徒刑以上之罪，應依刑法第47條第1 項之規定，論以累
    犯，並加重其刑。爰分別審酌被告丙○○前已因違反著作權
    法案件經本院經本院論罪科刑並減刑確定，經執行完畢未久
    ，竟再犯本案，顯示前次刑之執行、減刑之寬典，均未收警
    惕及獎勵自新之效；被告甲○○提供帳戶，參與本案犯行，
    其等隱身幕後，由大陸地區寄出盜版光碟，並以虛偽之寄件
    地址掩飾身分，犯行經相當謀劃、分工，危害性高於一般，
    所為非僅侵害他人之著作財產權，影響知識經濟產業之發展
    ，更損及我國保護智慧財產權之國際形象，並助長盜版光碟
    之流通，危害市場競爭秩序，亦對民眾價值判斷及尊重智慧
    財產權之守法觀念形成誤導，犯後未見悔意，反飾詞試圖誤
    導法院認定，本院因此認為，被告固無據實陳述之義務，然
    其等缺乏為自己行為負責之觀念，自應量處相當之刑責，以
    謀收矯治、警惕及社會防衛之效，兼衡被告甲○○並無前科
    之素行、二人犯罪之動機、目的、販賣之次數、時間、所得
    利益、參與程度等一切情狀，並參考檢察官之求刑，各量處
    被告等如主文所示之刑，並就被告甲○○部分諭知易科罰金
    折算標準，以資懲儆。
三、上揭各告訴人購得之盜版「花田少年史」光碟2 片、「老天
    爺啊！給我愛」光碟6 片、「料理新人王」光碟2 片，均係
    供被告等違反著作權法第91條之1 第3 項、第2 項犯罪所用
    之物，不問屬於被告與否，依著作權法第98條之規定，均宣
    告沒收之。至扣案之盜版光碟2 片，係在被告丙○○臺北縣
    樹林市○○路150 巷9 弄25號住處搜索時起出，然證人乙○○證稱該扣案物係供自己觀賞，非供販賣所用（同前審判筆
    錄），檢察官亦未舉出積極證據足資證明係供本案犯罪所用
    或因犯罪所得之物，既非違禁物，且未經證明與本案被告犯
    行有關，即無從諭知沒收，附此指明。
四、證人乙○○為本案共犯，業如前述，然未經起訴，所涉違反
    著作權法犯行，本院無從審論；又證人乙○○、甲○○於本
    院審理時經具結後為證述，然所陳述之情節就案情有重要關
    係事項顯有虛偽隱瞞，業如前述，所涉偽證罪嫌，均應由檢
    察官另行偵辦，附此敘明。
據上論斷，應依刑事訴訟法第299 條第1 項前段，著作權法第91
條之1 第3 項、第2 項、第98條，刑法第11條前段、第28條、第
47條第1 項、第41條第1項前段，判決如主文。
本件經檢察官楊承翰到庭執行職務。
中    華    民    國    99    年    3     月    5     日
                  刑事第三庭    法  官  王偉光
以上正本證明與原本無異。
如不服本判決應於收受判決後10日內向本院提出上訴書狀，並
應敘述具體理由。其未敘述上訴理由者，應於上訴期間屆滿後
20日內向本院補提理由書（均須按他造當事人之人數附繕本）
「切勿逕送上級法院」。
                                書記官  陳宥伶
中    華    民    國    98    年    3     月    5     日
附錄本案論罪科刑法條全文
著作權法第91條之1
擅自以移轉所有權之方法散布著作原件或其重製物而侵害他人之
著作財產權者，處3年以下有期徒刑、拘役，或科或併科新臺幣
50萬元以下罰金。
明知係侵害著作財產權之重製物而散布或意圖散布而公開陳列或
持有者，處3 年以下有期徒刑，得併科新臺幣7 萬元以上75萬元
以下罰金。
犯前項之罪，其重製物為光碟者，處6月以上3年以下有期徒刑，
得併科新臺幣20萬元以上2 百萬元以下罰金。但違反第87條第4
款規定輸入之光碟，不在此限。
犯前二項之罪，經供出其物品來源，因而破獲者，得減輕其刑。

司法院資訊處製作；財團法人民間司法改革基金會備份。
